# 有限责任公司可否用未分配利润转增注册资本

提问人：航行者 时间：2010-06-08 16:31:03
根据公司法第二十七条 股东可以用货币出资，也可以用实物、知识产权、土地使用权等可以用货币估价并可以依法转让的非货币财产作价出资；但是，法律、行政法规规定不得作为出资的财产除外。 对作为出资的非货币财产应当评估作价，核实财产，不得高估或者低估作价。法律、行政法规对评估作价有规定的，从其规定。 全体股东的货币出资金额不得低于有限责任公司注册资本的百分之三十。
请问，有限责任公司可否用未分配利润转增注册资本？货币出资的比例是否按照转增后的注册资本计算？

回答人：chenyiwei
回复 楼主 航行者 的帖子有限责任公司可以使用未分配利润转增注册资本。但对于此类由股东权益内部结转而增加的注册资本，其出资方式是否属于“货币出资”，在实务中并未形成统一意见，所以一般在验资报告中会回避这个问题。验资报告格式可以在 1602 号准则指南后附的“股份有限公司以资本公积、盈余公积、未分配利润转增资本验资报告”格式基础上作一定修改。